臺灣臺中地方法院刑事判決
110年度交訴字第209號
公  訴  人  臺灣臺中地方檢察署檢察官
被      告  王寶林


選任辯護人  洪明立律師
上列被告因過失致死案件，經檢察官提起公訴（110年度偵字第1
7277號），被告就被訴事實為有罪之陳述，經告知簡式審判程序
意旨，並聽取公訴人、被告及辯護人之意見後，改依簡式審判程
序審理，判決如下：
    主    文
王寶林犯過失致人於死罪，處有期徒刑陸月，如易科罰金，以新
臺幣壹仟元折算壹日。
    犯罪事實
一、王寶林於民國110年2月28日上午，駕駛車牌號碼00-0000號
    自用小客車，沿臺中市新社區龍安里中95-1縣道（下稱中95
    -1縣道）由西往東方向行駛，於同日10時28分許，行經龍安
    23-1號分向限制線缺口處路段，本應注意汽車迴車前，應暫
    停並顯示左轉燈光或手勢，看清無來往車輛，始得迴轉，而
    當時天候晴，日間自然光線，柏油路面乾燥無缺陷、無障礙
    物，視距良好，並無不能注意之情形，竟疏未注意及此而貿
    然左迴轉，適有郭頴騎乘車牌號碼000-0000號大型重型機車
    ，沿中95-1縣道由東往西方向行駛，亦疏未注意車前狀況並
    超速行駛，以致見前方向左迴轉之車號00-0000號自用小客
    車時，閃避不及，2車發生碰撞。郭頴於人車倒地後，受有
    頭部多處外傷、胸腹多處瘀傷、右手腕變形、左膝擦傷等傷
    害，於同日11時許，送至東勢鎮農會附設農民醫院急診室，
    經急救後，宣布無效死亡。王寶林於肇事後，於有偵查犯罪
    權限之承辦員警到場處理尚未知何人肇事時，即當場主動向
    員警自承肇事，自首而接受裁判。
二、案經郭頴之配偶郭曉芬委請徐曉萍律師訴由臺灣臺中地方檢
    察署檢察官偵查起訴。 
    理    由
一、上開犯罪事實，業據被告王寶林坦承不諱，核與證人即告訴
    人郭曉芬於警詢、偵查中所指述及證人黃文義於警詢之證述
    情節大致相符（見相卷第29至31頁、第101至103頁、第177
    至179頁），並有相卷所附之東勢分局東勢交通分隊110年2
    月28日出具之警員職務報告(第15頁)、道路交通事故現場圖
    (第45頁)、道路交通事故調查報告表(一)及(二)(第47至49
    頁)、現場照片21張(第55至75頁)、車號查詢機車車籍資料
    （第85頁）、車號查詢汽車車籍資料(第87頁)、證號查詢汽
    車駕駛人資料(第89頁)、證號查詢機車駕駛人資料(第91頁)
    、臺中市政府警察局東勢分局110年3月9日中市警東分偵字
    第1100005731號函檢附之車損照片34張(第125至159頁)、東
    勢分局東勢交通分隊110年3月2日出具之警員職務報告(第17
    5頁)、證人黃文義所提供之行車紀錄器畫面翻拍照片7張(第
    183至189頁)、車牌號碼00-0000號自用小客車之行車紀錄器
    截圖6張(第191至195頁)，偵卷所附之臺灣臺中地方檢察署
    檢察官勘驗筆錄及行車紀錄器錄影畫面翻拍照片1份(第107
    至115頁)，本院卷所附之本院勘驗筆錄1份(第98至101頁)、
    行車紀錄器畫面翻拍照片23張(第125至137頁)等件附卷可稽
    ，被害人郭穎因本件車禍受有頭部多處外傷、胸腹多處瘀傷
    、右手腕變形、左膝擦傷等傷害，經送醫急救後，仍於110
    年2月28日11時傷重不治死亡，復經臺灣臺中地方檢察署檢
    察官督同檢驗員到場相驗屬實，並有相卷所附之東勢鎮農會
    附設農民醫院病歷摘要（第43頁)、勘驗筆錄(第99頁)、相
    驗屍體證明書(第109頁)、臺灣臺中地方檢察署檢驗報告書(
    第113至121頁)各1份、臺中市政府警察局東勢分局相驗照片
    14張(第161至173頁)附卷可稽，足徵被告之自白應與事實相
    符，可以採信。
二、按汽車迴車前，應暫停並顯示左轉燈光或手勢，看清無來往
    車輛，並注意行人通過，始得迴轉，道路交通安全規則第10
    6條第5款定有明文。被告領有適當之駕駛執照，其對於上開
    規定自當知之，且依當時為天候晴、日間自然光線，柏油路
    面乾燥無缺陷、無障礙物、視距良好，並無不能注意之情形
    ，行經上開路段，竟疏未注意，未暫停看清無來往車輛，即
    貿然左迴轉，致與被害人所騎乘之大型重型機車發生撞擊，
    有上開道路交通事故現場圖、道路交通事故調查報告表㈠、
    行車紀錄器畫面翻拍照片(見相卷第45頁、第47頁，本院卷
    第125至137頁)可考，其自有過失，又本件交通事故經送請
    臺中市車輛行車事故鑑定委員會鑑定後，認定被告駕駛自用
    小客車，行經無號誌交岔路口，往左迴車未讓對向直行車先
    行，為肇事次因，有臺中市車輛行車事故鑑定委員會110年5
    月3日中市車鑑字第1100002801號函暨檢附鑑定意見書（見
    相卷第205至208頁）1份附卷可參，益徵被告就本件交通事
    故之發生，確有過失責任無疑，被告駕車之過失行為與被害
    人死亡結果間，顯具有相當因果關係，亦堪認定。
三、至檢察官聲請再送臺中市交通事件裁決處進行覆議部分，因
    本院認被告過失事證已明，核無覆議之必要，附此敘明。
四、綜上，本案事證明確，被告犯行堪予認定，應依法論科。
五、論罪科刑
㈠、核被告所為，係犯刑法第276條之過失致人於死罪。本件車禍
    發生報案人或勤指中心轉來資料未報明肇事人姓名，處理人
    員前往現場，被告在場，並當場承認為肇事人，有臺中市政
    府警察局道路交通事故處理小組事故肇事人自首情形紀錄表
    1份（見相卷第81頁）附卷可按，是被告係對於未發覺之犯
    罪，自首並表示願接受裁判之意，爰依刑法第62條前段之規
    定，減輕其刑。
㈡、爰審酌被告並無前科，有臺灣高等法院被告前案紀錄表1件
    在卷可考，素行尚佳，竟疏於注意上情而貿然左迴轉，肇致
    本件事故發生，造成被害人喪失寶貴生命，被害人家屬亦遭
    受無可彌補之傷痛，所生危害匪淺，惟念其犯後自首並坦承
    犯行，然迄今未能與被害人家屬達成和解，並考量被告之過
    失情節與程度、被害人為肇事主因，兼衡其自述之教育程度
    、家庭經濟生活狀況(見本院卷第112頁)等一切情事，量處
    如主文所示之刑，並諭知易科罰金之折算標準，以資懲儆。
據上論斷，應依刑事訴訟法第273條之1第1項、第299條第1項前
段，判決如主文。
本案經檢察官陳立偉提起公訴，檢察官李濂、何建寬到庭執行職
務。
中　　華　　民　　國　　110 　年　　11　　月　　25　　日
                  刑事第十五庭  法  官  張雅涵
以上正本證明與原本無異。
如不服本判決應於收受判決後20日內向本院提出上訴書狀，並應
敘述具體理由；其未敘述上訴理由者，應於上訴期間屆滿後20日
內向本院補提理由書（均須按他造當事人之人數附繕本）「切勿
逕送上級法院」。
告訴人或被害人如不服判決，應備理由具狀向檢察官請求上訴，
上訴期間之計算，以檢察官收受判決正本之日起算。
                                書記官  曾惠雅
中　　華　　民　　國　　110 　年　　11　　月　　25　　日
附錄本案論罪科刑法條
中華民國刑法第276條
因過失致人於死者，處5年以下有期徒刑、拘役或50萬元以下罰
金。